臺灣桃園地方法院刑事判決　　　　　　　　　　　　　　　九十一年度訴字第八號
　　公　訴　人　臺灣桃園地方法院檢察署檢察官
　　被　　　告　甲○○
右列被告因違反毒品危害防制條例案件，經檢察官提起公訴（九十年度毒偵緝字第五
三四號），本院判決如左：
        主  文
甲○○連續施用第一級毒品，累犯，處有期徒刑捌月。又連續施用第二級毒品，累犯
，處有期徒刑伍月。應執行有期徒刑拾壹月。
        事  實
一、甲○○前曾於民國八十七年間因轉讓毒品案件，經本院於八十七年九月三日以八
    十七年度訴字第一一四六號判決判處有期徒刑八月，上訴後，經台灣高等法院於
    八十八年一月二十八日以八十七年上訴字第五一一三號判決駁回上訴，於八十八
    年三月十八日確定，甫於八十九年一月十日執行完畢，詎猶不知悔悟。前因施用
    毒品案件，經本院於八十七年八月二十四日以八十七年度毒聲字第一四七四號裁
    定送觀察、勒戒後，認無繼續施用毒品之傾向，業經台灣桃園地方法院檢察署檢
    察官於民國八十七年九月七日，以八十七年度偵字第一二七六Ｏ號不起訴處分確
    定。嗣於前案不起訴處分後五年內復基於概括犯意，自八十九年十月十六日二十
    一時許往前回溯一百二十小時內某刻，及九十年一月十九日採尿時往前回溯一百
    二十小時內某刻止，在桃園縣中壢市中原大學附近某處及其觀音鄉某友人住處，
    連續非法施用第一級毒品海洛因。又自八十九年一月中旬間起，至九十年十月間
    某日止，在觀音鄉某處連續施用第二級毒品安非他命。嗣於八十九年十月十六日
    ，甲○○至桃園縣警察局中壢分局調驗室採尿送驗結果呈嗎啡及安非他命陽性反
    應。再於八十九年十二月五日至同分局採尿送驗結果仍呈安非他命陽性反應。
    又於九十年一月十八日十八時，在桃園縣中壢市月眉里七鄰月眉九十五號為警查
    獲，並扣得第一級毒品海洛因三包（合計驗餘淨重一‧六一公克）、第二級毒品
    安非他命十四包（共計毛重十八．三公克）及削尖吸管二支、吸食器乙組、分裝
    袋四包等物。
二、嗣經本院於九十年一月三十一日以九十年度毒聲字第四０二號裁定送觀察、勒戒
    ，因認有繼續施用毒品傾向，再經本院於九十年十一月十六日以九十年毒聲字第
    四六四八號裁定送強制戒治。
三、案經桃園縣警察局八德分局暨中壢分局報告臺灣桃園地方法院檢察署檢察官偵查
    起訴。
        理  由
一、右開犯罪事實，業經被告甲○○於本院審理中自白不諱，且有前揭毒品及施用毒
    品器具扣案。又被告於八十九年十月十六日至桃園縣警察局中壢分局調驗室所採
    尿液、九十年一月十八日經警查獲後所採尿液送驗結果，均呈嗎啡及安非他命陽
    性反應，又八十九年十二月五日採尿送驗結果則呈安非他命陽性反應，此有台灣
    檢驗科技股份有限公司濫用藥物尿液檢驗報告一紙、桃園縣衛生局不法藥物尿液
    檢定書二紙、列管毒品人口尿液檢體採集送驗記錄表一紙在卷可憑。被告雖稱無
    法確認施用第一級毒品海洛因之時間，然按諸初次吸食或施打煙毒及麻醉藥品者
    ，經人體代謝作用於八小時之內，即有約百分之八十之量排出，二十四小時之後
    ，續有約剩餘量之百分之九十再排出，七十二小時之後，仍有殘餘微量排出，吸
    食或施打者個人體質不同，其排出時間亦會有所差異，尤其成癮者（抗藥性強）
    其於吸食後一二０小時內所採之尿液，配合較具公信力之儀器（如氣相質譜儀）
    ，仍有可能被檢測出，此有憲兵司令部八十年鑑驗字第０九九九號函可稽，足認
    被告於前開採尿時間回溯一百二十小時之某時內，確有施用海洛因之犯行，被告
    前揭自白與事實相符。又被告前因施用毒品案件，經本院於八十七年八月二十四
    日以八十七年度毒聲字第一四七四號裁定送觀察、勒戒後，認無繼續施用毒品之
    傾向，業經台灣桃園地方法院檢察署檢察官於民國八十七年九月七日，以八十七
    年度偵字第一二七六Ｏ號不起訴處分確定，此有台灣桃園地方法院檢察署刑案資
    料查註記錄表及台灣高等法院被告全國前案記錄表、不起訴書各一份在卷為憑，
    從於被告係前犯毒品危害防制條例案件經不起訴確定後，五年內再犯本件毒品危
    害防制條例之罪，亦堪認定。本件事證明確，被告之犯行均堪認定，應予依法論
    科。
二、核被告甲○○所為，係犯毒品危害防制條例第十條第一項之施用第一級毒品及同
    條第二項之施用第二級毒品罪。被告施用第一、二級毒品前分別持有之低度行為
    ，均為施用之高度行為所吸收，均不另論罪。被告多次施用第一、二級毒品犯行
    均時間密接，方法相同，觸犯構成要件相同之罪名，顯均係基於概括犯意為之，
    均為連續犯，均應依刑法第五十六條規定論以一罪，並分別加重其刑。又所犯施
    用第一、二級毒品二罪，犯意各別，罪名不同，應予分論併罰。被告前曾於八十
    七年間因轉讓毒品案件，經本院於八十七年九月三日以八十七年度訴字第一一四
    六號判決判處有期徒刑八月，上訴後，經台灣高等法院於八十八年一月二十八日
    以八十七年上訴字第五一一三號判決駁回上訴，於八十八年三月十八日確定，甫
    於八十九年一月十日執行完畢，此有台灣高等法院被告全國前案記錄表在卷可參
    ，其於五年內再犯本件有期徒刑以上之罪，為累犯，應依刑法第四十七條規定加
    重其刑。爰審酌被告曾有多次施用煙毒、麻藥紀錄，施用毒品之次數、數量相當
    嚴重，且其前已曾因施用毒品案件，裁定送觀察、勒戒後，始由檢察官為不起訴
    處分確定，詎其仍不知悔改，復連續施用第一級毒品海洛因及第二級毒品安非他
    命，顯示其定力不足、意志不堅、易受外界誘惑、惟犯後坦承犯行之態度等一切
    情狀，分別量處如主文所示之刑，並定其應執行之刑。
三、扣案之第一級毒品海洛因（驗餘淨重一‧六一公克）及第二級毒品安非他命十四
    包（共計毛重十八．三公克），被告否認為其所有，並否認曾施用過，而辯稱係
    同時查獲之林宗德所有之物，且同時經警查獲之壽亞樑另證稱：被告甲○○曾販
    售毒品予伊，則上開扣案之毒品既係被告及林宗德另涉其他犯罪之證據，自不宜
    於本案為沒收之諭知。至同時扣案之削尖吸管二支、吸食器乙組、分裝袋四包等
    物，被告否認屬其所有，與刑法第三十八條第三項「屬於被告所有」之沒收要件
    有間，不在得以沒收之列，併予敘明。
據上論斷，應依刑事訴訟法第二百九十九條第一項前段、毒品危害防制條例第十條第
一項、第二項，刑法第十一條前段、第五十六條、第四十七條、第五十一條第五款，
判決如主文。
本案經檢察官張立中到庭執行職務。
中      華      民      國    九十一    年      二      月      五      日
                                臺灣桃園地方法院刑事第一庭
                                        法  官  陳  永  來
右正本證明與原本無異。
如不服本判決，應於判決送達後十日內向本院提出上訴狀( 應附繕本 )，上訴於
臺灣高等法院。
                                        書記官  洪  明  媚
中      華      民      國    九十一    年      二      月      五     日
附論罪科刑依據之法條
毒品危害防治條例
第十條第一項、第二項
     施用第一級毒品者，處六月以上五年以下有期徒刑。
          施用第二級毒品者，處三年以下有期徒刑。
